【裁判字號】    99,抗,959
【裁判日期】    990729
【裁判案由】    返還土地等
【裁判全文】
臺灣高等法院民事裁定                   99年度抗字第959號
抗  告  人  甲○○
上列抗告人因與乙○間返還土地等事件，對於中華民國99年5月3
1日臺灣士林地方法院99年度補字第403號裁定提起抗告，本院裁
定如下：
    主  文
原裁定關於核定訴訟標的價額部分廢棄。
本件訴訟標的價額核定為新臺幣伍佰捌拾萬壹仟元。
    理  由
一、按訴訟標的之價額，由法院核定；核定訴訟標的之價額，以
    起訴時之交易價額為準；無交易價額者，以原告就訴訟標的
    所有之利益為準。以一訴附帶請求其孳息、損害賠償、違約
    金或費用者，不併算其價額，民事訴訟法第77條之1第1項、
    第2項及第77條之2 第2項分別定有明文。又再審之訴，形式
    上雖為訴之一種，實質上則為前訴訟之再開或續行，故關於
    訴訟標的之價額，在提起再審之訴時縱有增漲，仍應以前訴
    訟程序起訴時之價額為準（最高法院32年抗字第117 號判例
    要旨參照）。
二、查相對人乙○於原法院起訴主張，抗告人無權占用伊所有土
    地，依民法第767 條規定請求抗告人返還土地，經原法院以
    97年度訴字第1096號判決（以下稱原確定判決）判命抗告人
    應將坐落臺北市○○區○○段3小段346地號如該判決附圖所
    示甲案 A部分土地（面積49平方公尺，以下稱系爭土地）返
    還相對人，並應給付相對人相當於租金之不當得利，抗告人
    未聲明不服，而告確定。茲抗告人於原法院提起再審之訴，
    聲明廢棄原確定判決關於命其給付相對人部分。依前揭說明
    ，就其中給付不當得利部分，因屬附帶請求，不另計徵裁判
    費，至返還土地部分，則應以前訴訟程序起訴時即97年7月2
    3日系爭土地之公告現值為準，而系爭土地於97年1月之公告
    現值為每平方公尺11萬9,000元，有臺北市政府系爭土地公
    告地價及公告現值查詢表單在卷可憑（見本院卷第21頁），
    並經本院調閱原確定判決卷核閱無誤，是本件訴訟標的之價
    額應為583萬1千元（計算式：49×119,000=5,831,000）。
    原裁定以抗告人提起再審之訴時之系爭土地公告現值核定本
    件訴訟標的價額，尚有未洽。抗告意旨指摘原裁定關於核定
    訴訟標的價額部分不當，聲明廢棄，為有理由。至原裁定關
    於命補繳裁判費部分，固屬不得抗告，然原裁定關於核定訴
    訟標的價額部分，既經廢棄，則原裁定關於命繳裁判費部分
    ，即失所附麗，應俟本件訴訟標的價額確定後，重命抗告人
    補繳，附此敘明。
三、據上論結，本件抗告為有理由，爰裁定如主文。
中    華    民    國    99    年    7     月    29    日
                    民事第十一庭
                        審判長法  官   鄭雅萍
                              法  官   徐福晉
                              法  官   詹文馨
正本係照原本作成。
本裁定除以適用法規顯有錯誤為理由外，不得再抗告。如提起再
抗告，應於收受後10日內委任律師為代理人向本院提出再抗告狀
。並繳納再抗告費新台幣一千元。
中    華    民    國    99    年    8     月    2     日
                              書記官   洪秋帆

司法院資訊處製作；財團法人民間司法改革基金會備份。
